---
title: "Measures_of_morbidity_and_incidence"
author: "Анастасия Горшкова"
date: "2024-09-14"
output:
  pdf_document: default
  html_document: default
  word_document: default
---

```{r setup, include=FALSE}
knitr::opts_chunk$set(echo = TRUE)
library(tidyverse)
library(ggplot2)

```

## Задание было следующим:

По датасету carrental.csv посчитать:
Распространенность “experience” 
Риск “accident” в общей группе, в группе “experience” и в группе без “experience” 
Плотность событий (incidence rate) в общей группе, в группе “experience” и в группе без “experience”

```{r dataLoading}
cars <- read_csv("/Users/anastasiagorskova/Downloads/carrental.csv")
cars |> head()
```

Описание к датасету:
Датасет описывает аренду автомобилей водителями и попадание ДТП в течение года.
id - идентификатор,
experience - стаж вождения (0 - нет стажа, 1 - есть стаж),
accident - ДТП (0 - возврат из аренды целого автомобиля, 1 - возврат из аренды автомобиля после ДТП),
start - день начала аренды,
stop - день прекращения аренды.

# NA checking

```{r}
sum(is.na(cars))
```
Отлично! В датасете нет пропущенных значений

# Let´s look to the data

```{r}
cars |> glimpse()
```
# Changing some variables type to factors
```{r}
cars <- cars |> mutate(
  across(c(id, experience, accident), ~ as.factor(.x))
)

cars |> glimpse()
```
# Summary

```{r}
cars |> summary()
```

# Visualization of the accidents occurence rate

```{r}
ggplot(cars)+
  geom_bar(aes(x = accident,
               fill = experience),
           position = "dodge2",
           colour = "black")+ 
  theme_bw()
```



# Формулируем гипотезу
Глядя на графики, мы можем сказать, что большинство машин вернулось в прокат без аварии, что уже неплохо.
Также среди поврежденных машин доля водителей-новичков больше, чем среди машин, не попавших в аварию. 
Попробуем показать это при помощи изученных терминов!

# Даем определения
Из лекции мы знаем, что Распространенность = число со свойством Х / общая численность популяции
Риск = вероятность исхода события
Плотность событий (incidence rate) = количество новых случаев *во времени*

# Считаем Распространенность “experience” 
```{r}
cars_exp <- (sum(cars$experience == 1) / nrow(cars))*100

cat("Распространенность 'experience' составляет:", 
    round(cars_exp, 2), "% (", sum(cars$experience == 1), "из", nrow(cars), ")", "\n")
```

Ответ: Распространенность 'experience' составляет: 32 % ( 32 из 100 ).

# Считаем Риск “accident” в общей группе, в группе “experience” и в группе без “experience” 
```{r}
cars_acc <- (sum(cars$accident == 1) / nrow(cars))*100

cat("Распространенность 'accident' в общей группе составляет:", 
    round(cars_acc, 2), "% (", sum(cars$accident == 1), "из", nrow(cars), ")", "\n")

# Разделение датасета cars на две группы
group_0 <- subset(cars, experience == 0)  # Группа, где experience = 0
group_1 <- subset(cars, experience == 1)  # Группа, где experience = 1

group_0_acc <- (sum(group_0$accident == 1) / nrow(group_0))*100

cat("Распространенность 'accident' в группе experience = 0 составляет:", 
    round(group_0_acc, 2), "% (", sum(group_0$accident == 1), "из", nrow(group_0), ")", "\n")

group_1_acc <- (sum(group_1$accident == 1) / nrow(group_1))*100

cat("Распространенность 'accident' в группе experience = 1 составляет:", 
    round(group_1_acc, 2), "% (", sum(group_1$accident == 1), "из", nrow(group_1), ")", "\n")
```

Ответ:
Распространенность 'accident' в общей группе составляет: 22 % ( 22 из 100 ).
Распространенность 'accident' в группе experience = 0 составляет: 27.94 % ( 19 из 68 ).
Распространенность 'accident' в группе experience = 1 составляет: 9.38 % ( 3 из 32 ).

Выходит, что мы оказались правы, и новички чаще попадают в аварии на арендованных машинах, чем водители с опытом.

Или все же нет?

# Считаем Плотность событий (incidence rate) в общей группе, в группе “experience” и в группе без “experience”

```{r}

# Создаем столбец со времени аренды для каждого события в днях, в двух группах тоже
cars$duration <- cars$stop - cars$start
group_0$duration <- group_0$stop - group_0$start
group_1$duration <- group_1$stop - group_1$start

# Подсчет общего количества дней аренды
total_days_cars <- sum(cars$duration)
total_days_group_0 <- sum(group_0$duration)
total_days_group_1 <- sum(group_1$duration)

# Расчет плотности событий (число аварий на общее количество дней аренды)
incidence_rate <- sum(cars$accident == 1) / total_days_cars
incidence_rate_0 <- sum(group_0$accident == 1) / total_days_group_0
incidence_rate_1 <- sum(group_1$accident == 1) / total_days_group_1

# Вывод результата в красивом виде
cat("Плотность событий (incidence rate) для аварий составляет:", 
    round(incidence_rate, 6), "аварий на день, или", round(incidence_rate*365, 2), " аварий на год аренды\n")

cat("Плотность событий (incidence rate) для аварий, совершенных водителями без опыта, составляет:", 
    round(incidence_rate_0, 6), "аварий на день, или", round(incidence_rate_0*365, 2), " аварий на год аренды\n")

cat("Плотность событий (incidence rate) для аварий, совершенных водителями с опытом, составляет:", 
    round(incidence_rate_1, 6), "аварий на день, или", round(incidence_rate_1*365, 2), " аварий на год аренды\n")

```
Ответ:
Плотность событий (incidence rate) для аварий составляет: 0.003046 аварий на день, или 1.11  аварий на год аренды.
Плотность событий (incidence rate) для аварий, совершенных водителями без опыта, составляет: 0.003026 аварий на день, или 1.1  аварий на год аренды.
Плотность событий (incidence rate) для аварий, совершенных водителями с опытом, составляет: 0.003178 аварий на день, или 1.16  аварий на год аренды.

# Парадокс!

До подсчета плотности событий нам казалось, что водители без опыта совершают значительно больше аварий, чем водители с опытом, но оказалось иначе.

Что если вероятность попасть в аварию зависит от количества дней аренды, а значит, группа тех, кто берет машину на более долгий срок, будет чаще попадать в аварии?

# Visualization of the accidents occurence rate and rent time

```{r}
ggplot(cars)+
  geom_boxplot(aes(x = accident, y=duration,
            ),
           colour = "black")+ 
  geom_jitter(aes(x = experience, y=duration,
            ),
           colour = "black")+
  theme_bw()
```



Между группами тех, кто попал в аварию, и тех, кто не попал, нет заметной разницы в длительности аренды


```{r}
ggplot(cars)+
  geom_boxplot(aes(x = experience, y=duration,
            ),
           colour = "black")+ 
  geom_jitter(aes(x = experience, y=duration,
            ),
           colour = "black")+
  theme_bw()
```


Но люди без опыта берут машины на более длительный срок, чем люди с опытом.
Вероятно, это связано с тем, что у людей с опытом есть своя машина, и им не нужна прокатная на долгий срок.

```{r}
ggplot(cars)+
  geom_boxplot(aes(x = experience, y=duration,
               fill = accident),
           colour = "black")+ 
  geom_jitter(aes(x = experience, y=duration,
               fill = accident),
           colour = "black")+
  theme_bw()
```

И люди без опыта, попавшие в аварию, и люди без опыта, ее избежавшие, в среднем берут машины на более долгий срок, чем люди с опытом. Поэтому если мы не будем принимать во вниманиее срок аренды, мы можем прийти к неверным выводам о взаимосвязи событий!


# Вывод: спасибо Артемию за лекцию и за домашку, теперь понятно зачем нужно считать плотности событий



