---
title: "минипроект"
author: "Group 1"
date: "2024-11-03"
output:
  word_document: default
  html_document: default
---

```{r setup, include=FALSE}
knitr::opts_chunk$set(echo = TRUE)


library(flextable)
library(rstatix)
library(pROC)
library(gtsummary)
library(GGally)
library(tidyverse)
library(corrr)
library(psych)
library(ggplot2)
library(dplyr)
library(ggcorrplot)
library(ggpubr)
library(broom)
library(corrplot)

```

## загрузка датасета

```{r cars}
data <- read.csv("CrohnD.csv") %>%  
  mutate_if(is.character, as.factor) %>% 
  mutate('Группы' = case_when(
    nrAdvE == 0 ~ 'No',
    between(nrAdvE, 1,2) ~ 'low',
    between(nrAdvE, 3,12) ~ 'high'
  ) %>%
  as.factor())
summary(data)
```

## Описательные статистики

```{r statistics_num, echo=FALSE}
# вначеле сделаем лист статистик. Перед название каждой переменной добавим "__"

statistics_num <- list(
    # Количество значений
  `__Количество значений` = ~ length(.x) %>% as.character(),
    # Количество пропущенных значений
  `__Количество пропущенных значений` = ~ sum(is.na(.x)) %>% as.character(),
    # Среднее значение (если нет значений, возвращает "Н/П*")
  `__Ср. знач.` = ~ ifelse(
        sum(!is.na(.x)) == 0,
        "Н/П*",
        mean(.x, na.rm = TRUE) %>% round(2) %>% as.character()
      ),
    # Медиана (если нет значений, возвращает "Н/П*")
  `__Медиана` = ~ ifelse(
        sum(!is.na(.x)) == 0,
        "Н/П*",
        median(.x, na.rm = TRUE) %>% round(2) %>% as.character()
      ),
    # Стандартное отклонение (если менее 3 значений, возвращает "Н/П*")
  `__Станд. отклон.` = ~ ifelse(
        sum(!is.na(.x)) < 3,
        "Н/П*",
        sd(.x, na.rm = TRUE) %>% round(2) %>% as.character()
      ),
    # Первый и третий квартиль (если нет значений, возвращает "Н/П*")
  `__Q1 - Q3` = ~ ifelse(
      sum(!is.na(.x)) == 0,
      "Н/П*",
      paste0(
        quantile(.x, 0.25, na.rm = TRUE) %>% round(2),
        " - ",
        quantile(.x, 0.75, na.rm = TRUE) %>% round(2)
      ) %>% as.character()
    ),
    # Интерквартильный размах (если нет значений, возвращает "Н/П*")
  `__IQR` = ~ ifelse( 
        sum(!is.na(.x)) == 0,
        "Н/П*",
        IQR(.x, na.rm = TRUE) %>% round(2) %>% as.character()
      ),
    # Минимум (если нет значений, возвращает "Н/П*")
  `__минимум` = ~ ifelse(
    sum(!is.na(.x)) == 0,
    "Н/П*",
     min(.x, na.rm = TRUE) %>% round(2) %>% as.character()
  ),
   # Максимум (если нет значений, возвращает "Н/П*")
  `__максимум` = ~ ifelse(
    sum(!is.na(.x)) == 0,
    "Н/П*",
     max(.x, na.rm = TRUE) %>% round(2) %>% as.character()
  ),
  # 95% ДИ (если нет значений, возвращает "Н/П*")
 `__95% ДИ` = ~ ifelse(
    sum(!is.na(.x)) == 0,
    "Н/П*",
    paste0(
        t.test(.x)$conf.int[1] %>% round(2),
        "   ",
        t.test(.x)$conf.int[2] %>% round(2)
      ) %>% as.character()
    
  )
)
```

```{r}
#  Выбираем переменные для анализа 
 data %>%
  select( treat, where(is.numeric) & -c(rownames, ID)) %>%
   # сгруппируем по treat
  group_by(treat) %>%
   # добавим статистик
  summarize(across(where(is.numeric), statistics_num )) %>% 
   # сделаем таблицу в длинном формате 
  pivot_longer(!treat) %>% 
  separate(name, into=c("Переменная", "Статистика"), sep= "___")  %>%
  flextable() %>% 
  theme_box() %>% 
  align(align = "center", part = "all") %>% 
  merge_v(c("treat", "Переменная"))  

```



```{r}
# Категориальные переменные 


get_cat_table_one_variable <- function(factor_data, group_variable, variable_name) {
    
    factor_data %>%
    #  Считаем количество наблюдений в каждой группе используя относительны названия переменных .data
      count(.data[[group_variable]], .data[[variable_name]], .drop = FALSE) %>%
     
      #  Считаем Относительное количество наблюдений  
      mutate(`Доля наблюдений от общего кол-ва` = (n / sum(n)) %>% round(4) %>% `*`(100) %>% str_c("%")) %>%
      
      group_by(.data[[group_variable]]) %>%
    #  Считаем Относительное количество наблюдений  внутри группы по группирурующей переменной
      mutate(`доля наблюдений в группе` = (n / sum(n)) %>% round(4) %>% `*`(100) %>% str_c("%")) %>%
     rename(`Количество наблюдений` = n) %>% 
   
      # mutate(`95% ДИ для доли внутри группы` =  paste0(
      #   prop.test(
      #     table( factor_data[[group_variable]], factor_data[[variable_name]])
      #       )$conf.int[1] %>% round(3),
      #   "   ",
      #    prop.test(
      #     table(factor_data[[group_variable]], factor_data[[variable_name]])
      #       )$conf.int[2] %>% round(3)
      #     )) %>% 
     ungroup() %>% 
    mutate( Variable = variable_name) %>% 
     rename(Value := variable_name,
             Group := group_variable)
              
            
               
               
    
}

########## ПРОБЛЕМА:Нужно выбрать только те переменные, у которых только 2 градации фактора, тоесть 2 уникальные переменные length(unique()) == 2 НУжно написать функцию

is_var_binar <- function(x) length(unique(x)) == 2
    
  
data %>% 
    select(!treat) %>% 
    select(where(is_var_binar )) %>% 
    names() %>%
    map_dfr(function(variable_name) get_cat_table_one_variable(data, "treat", variable_name)) %>%
    select(Variable, Group, everything()) %>% 
     flextable() %>%
  theme_box() %>%
  align(align = "center", part = "all") %>%
  merge_v(c("Group", "Variable")) %>%
  merge_v("Group", target = "95% ДИ для доли внутри группы")
  
 
```

## Задание 2 
Визуализировать распределения значений признаков средствами ggplot2 и сопутствующих пакетов. 


```{r, fig.height=30, fig.width=30, message=FALSE, warning=FALSE}
pairs <- ggpairs(data %>% select(-ID, -rownames))+
  theme(
    text = element_text(size=20),
    axis.text = element_text(size = 20),
    legend.title = element_text(size = 20),
    legend.text = element_text(size = 20),
    panel.background = element_rect(fill = "white", color = 'black'),
    plot.background = element_rect(fill = "white"),
    panel.grid.major = element_line(color = "gray"),
    panel.grid.minor = element_line(color = "lightgray"),
    strip.text = element_text(size = 35),
    plot.title = element_text(size=50, face='bold')
  ) +
  labs(title = "Распределение значений признаков")

pairs
```





```{r include=FALSE}
# Создадим тему для графиков
custom_th <- theme(
    text = element_text(size=20),
    axis.text = element_text(size = 20),
    legend.title = element_text(size = 20),
    legend.text = element_text(size = 20),
    panel.background = element_rect(fill = "white", color = 'black'),
    plot.background = element_rect(fill = "white"),
    panel.grid.major = element_line(color = "gray"),
    panel.grid.minor = element_line(color = "lightgray"),
    strip.text = element_text(size = 15),
    plot.title = element_text(size=20, face='bold')
  )
```

### Распределение по полу
```{r}
data %>%
  mutate(
    sex = data$sex %>% str_replace_all(c('F' = 'Женщина', 'M' = 'Мужчина'))
    ) %>% 
  ggplot(aes(x = sex, fill = sex)) +
    geom_bar(col='black') +
    labs(title = "Распределение испытуемых по полу", x = "Sex", y = "Count") +
    theme_minimal() +
    xlab("Пол") +
    ylab("Число испытуемых") +
    scale_fill_discrete('Пол') +
    theme(
          axis.text.x = element_blank(),
          axis.title.x = element_blank()
          ) +
  custom_th
```
### Распределение по стране
```{r}
ggplot(data, aes(x = country, fill = country)) +
  geom_bar(color = "black") +
  labs(title = "Распределение испытуемых по стране", x = "Country", y = "Count") +
  theme_minimal()+
  xlab("Страна") +
  ylab("Число испытуемых") +
  scale_fill_discrete('Страна', labels = c('1', '2')) +
  theme(
          axis.text.x = element_blank(),
          axis.title.x = element_blank()
          ) +
  custom_th
```

### Зависимость числа неблагоприятных событий от остальных признаков

```{r fig.height=7, fig.width=12}
data %>%
  mutate(
    treat = data$treat %>% str_replace_all(c('d1' = 'Препарат 1', 'd2' = 'Препарат 2', 'placebo' = 'Плацебо'))
    ) %>% 
  ggplot(aes(x = treat, y = nrAdvE, fill = treat)) +
    geom_boxplot(alpha = 0.7) +
    labs(title = "Распределение числа неблагоприятных событий по типу лечения", x = "Treatment", y = "Number of Adverse Events") +
    theme_minimal() +
    scale_y_continuous(breaks=seq(0, 12.5, 1))+
    xlab("Тип лечения") +
    ylab("Число неблагоприятных событий") +
    scale_fill_discrete('Тип лечения') +
  custom_th +
  theme(axis.title.x = element_blank())
```

```{r fig.height=9, fig.width=9}
data %>%
  mutate(
    sex = data$sex %>% str_replace_all(c('F' = 'Женщина', 'M' = 'Мужчина'))
    ) %>% 
ggplot(aes(x = sex, y = nrAdvE, fill = sex)) +
  geom_boxplot(alpha = 0.7) +
  labs(title = "Распределение числа неблагоприятных событий по полу", x = "Sex", y = "Number of Adverse Events") +
  theme_minimal() +
  scale_y_continuous(breaks=seq(0, 12.5, 1))+
  xlab("Пол") +
  ylab("Число неблагоприятных событий") +
  scale_fill_discrete("Пол") +
  theme(
          axis.text.x = element_blank(),
          axis.title.x = element_blank()
          )+
  custom_th
```

```{r fig.height=6, fig.width=10}
data %>%
  mutate(
    sex = data$sex %>% str_replace_all(c('F' = 'Женщина', 'M' = 'Мужчина')),
    treat = data$treat %>% str_replace_all(c('d1' = 'Препарат 1', 'd2' = 'Препарат 2', 'placebo' = 'Плацебо'))
    ) %>% 
  ggplot(aes(x = sex, y = nrAdvE, fill = sex)) +
    geom_boxplot(alpha = 0.7) +
    labs(title = "Распределение числа неблагоприятных событий по полу", x = "Sex", y = "Number of Adverse Events") +
    theme_minimal() +
    scale_y_continuous(breaks=seq(0, 12.5, 1))+
    xlab("Пол") +
    ylab("Число неблагоприятных событий") +
    facet_wrap(~treat) +
    scale_fill_discrete("Пол") +
    theme(
            axis.text.x = element_blank(),
            axis.title.x = element_blank()
            ) +
  custom_th
```
```{r fig.height=9, fig.width=12}
ggplot(data, aes(x = country, y = nrAdvE, fill = country)) +
  geom_boxplot(alpha = 0.7) +
  labs(title = "Распределение числа неблагоприятных событий по стране", x = "Country", y = "Number of Adverse Events") +
  theme_minimal() +
  scale_y_continuous(breaks=seq(0, 12.5, 1))+
  xlab("Страна") +
  ylab("Число неблагоприятных событий") +
  scale_fill_discrete("Страна", labels = c('1', '2')) +
  theme(axis.text.x = element_blank(), axis.title.x = element_blank()) +
  custom_th
```

```{r fig.height=7, fig.width=10}
ggplot(data, aes(x = country, y = nrAdvE, fill = country)) +
  geom_boxplot(alpha = 0.7) +
  labs(title = "Распределение числа неблагоприятных событий по стране", x = "Country", y = "Number of Adverse Events") +
  theme_minimal() +
  scale_y_continuous(breaks=seq(0, 12.5, 1))+
  xlab("Страна") +
  ylab("Число неблагоприятных событий") +
  facet_wrap(~treat) +
  scale_fill_discrete("Страна", labels = c('1', '2')) +
  theme(axis.text.x = element_blank(), axis.title.x = element_blank()) +
  custom_th
```
```{r fig.height=7, fig.width=10}
data %>%
  mutate(
    treat = data$treat %>% str_replace_all(c('d1' = 'Препарат 1', 'd2' = 'Препарат 2', 'placebo' = 'Плацебо'))
    ) %>% 
ggplot(aes(x = nrAdvE, fill = treat)) +
  geom_density(alpha=0.3, col=NA) +
  scale_y_continuous(breaks=seq(0, 0.35, 0.025)) +
  scale_x_continuous(breaks=seq(0, 12.5, 1)) +
  theme_minimal() +
  xlab("Число неблагоприятных событий") +
  ylab("Плотность распределения") +
  custom_th +
  scale_fill_discrete('Тип лечения')+
  labs(title='Плотность распределения испытуемых по типу лечения')
```





##  Задание 3
Подобрать и реализовать средства для визуальной оценки взаимосвязи между числом НЯ и собранными признаками пациентов.




### Матрица корреляций
```{r}
data %>%
  select(where(is.numeric)) %>%
  corr.test(method = "spearman") -> corr_data

ggcorrplot(corr_data$r, p.mat = corr_data$p, insig = "blank", lab = TRUE)
```
# Сетевой график
```{r}

data_clear <- data%>%
  select(where(is.numeric))

data_cor <- cor(data_clear) 
data_cor


data_cor %>% 
  network_plot(min_cor = .0)
```
#Матрица корреляций с визуализацией
```{r}

ggpairs(data_clear, progress = F)
```




#Визуализация для групп с НЯ
```{r}
ggplot(data) +
  geom_point(aes(x = Группы, y = BMI)) +
  facet_grid(.~treat) +
  theme_bw()

ggplot(data) +
  geom_point(aes(x = Группы, y = weight)) +
  facet_grid(.~treat) +
  theme_bw()

ggplot(data) +
  geom_point(aes(x = Группы, y = height)) +
  facet_grid(.~treat) +
  theme_bw()

ggplot(data) +
  geom_point(aes(x = Группы, y = age)) +
  facet_grid(.~treat) +
  theme_bw()
```

```{r}


weight_1 <- data %>%
  ggplot(aes(x = nrAdvE, y = weight)) +
  geom_point()+
  geom_smooth(method = lm) + 
  labs(x = 'Количество НЯ') +
  theme_bw()

BMI_1 <- data %>%
  ggplot(aes(x = nrAdvE, y = BMI)) +
  geom_point()+
  geom_smooth(method = lm) +
  labs(x = 'Количество НЯ') +
  facet_grid(.~treat) +
  theme_bw()

height_1 <- data %>%
  ggplot(aes(x = nrAdvE, y = height)) +
  geom_point()+
  geom_smooth(method = lm) +
  labs(x = 'Количество НЯ') +
 theme_bw()

age_1 <- data %>%
  ggplot(aes(x = nrAdvE, y = age)) +
  geom_point()+
  geom_smooth(method = lm) +
  labs(x = 'Количество НЯ') +
 theme_bw()

weight_1_2 <- weight_1+
 facet_grid(.~treat)

BMI_1_2 <-BMI_1+
 facet_grid(.~treat)


height_1_2 <-height_1+
 facet_grid(.~treat)

age_1_2 <-age_1+
 facet_grid(.~treat)

ggarrange(plotlist = list(weight_1, weight_1_2), 
          nrow = 2)

ggarrange(plotlist = list(height_1, height_1_2), 
          nrow = 2)

ggarrange(plotlist = list(BMI_1, BMI_1_2), 
          nrow = 2)

ggarrange(plotlist = list(age_1, age_1_2), 
          nrow = 2)
```

#Визуализация по категориям (для пола и по странам)
```{r}
Result <- data %>%
  group_by(Группы, nrAdvE, sex, treat) %>%
  summarise(Total = length(nrAdvE)) 

ggplot(Result) +
  geom_col(aes(x = Группы, y = Total, fill = sex)) +
  facet_grid(.~treat) +
  theme_bw()
```
```{r}
Result <- data %>%
  group_by(Группы, nrAdvE, country, treat) %>%
  summarise(Total = length(nrAdvE)) 

ggplot(Result) +
  geom_col(aes(x = Группы, y = Total, fill = country)) 
  facet_grid(.~treat) +
  theme_bw()
```







  



## Задание  4.
Выбрать и реализовать  методы однофакторного анализа для количественной оценки взаимосвязи между числом НЯ  и собранными признаками пациентов (помните, что взаимосвязь - это не только p-значения, но и доверительные интервалы!).

## Строим qq-plots

```{r}
age_qqplot <- data %>%
  group_by(treat) %>%
  ggplot(aes(sample = age)) +
  stat_qq() +
  stat_qq_line(color = "blue") +
  labs(x = "Теоретические квантили", y = "Наблюдаемые квантили")+
  ggtitle("QQ-график распределения возраста") +
  facet_wrap(~treat) +
  theme_classic()

BMI_qqplot <- data %>%
  group_by(treat) %>%
  ggplot(aes(sample = BMI)) +
  stat_qq() +
  stat_qq_line(color = "blue") +
  labs(x = "Теоретические квантили", y = "Наблюдаемые квантили")+
  ggtitle("QQ-график распределения BMI") +
  facet_wrap(~treat) +
  theme_classic()

height_qqplot <- data %>%
  group_by(treat) %>%
  ggplot(aes(sample = height)) +
  stat_qq() +
  stat_qq_line(color = "blue") +
  labs(x = "Теоретические квантили", y = "Наблюдаемые квантили")+
  ggtitle("QQ-график распределения роста") +
  facet_wrap(~treat) +
  theme_classic()

weight_qqplot <- data %>%
  group_by(treat) %>%
  ggplot(aes(sample = weight)) +
  stat_qq() +
  stat_qq_line(color = "blue") +
  labs(x = "Теоретические квантили", y = "Наблюдаемые квантили")+
  ggtitle("QQ-график распределения веса") +
  facet_wrap(~treat) +
  theme_classic()

nrAdvE_qqplot <- data %>%
  group_by(treat) %>%
  ggplot(aes(sample = nrAdvE)) +
  stat_qq() +
  stat_qq_line(color = "blue") +
  labs(x = "Теоретические квантили", y = "Наблюдаемые квантили")+
  ggtitle("QQ-график распределения nrAdvE") +
  facet_wrap(~treat) +
  theme_classic()

ggsave(filename = "age_qqplot.png", plot = age_qqplot, 
       width = 8, height = 6, dpi = 300)

ggsave(filename = "BMI_qqplot.png", plot = BMI_qqplot, 
       width = 8, height = 6, dpi = 300)

ggsave(filename = "height_qqplot.png", plot = height_qqplot, 
       width = 8, height = 6, dpi = 300)

ggsave(filename = "weight_qqplot.png", plot = weight_qqplot, 
       width = 8, height = 6, dpi = 300)

ggsave(filename = "nrAdvE_qqplot.png", plot = nrAdvE_qqplot, 
       width = 8, height = 6, dpi = 300)

age_qqplot
BMI_qqplot
height_qqplot
weight_qqplot

```

Без разбивки по treat 

```{r}
age_qqplot2 <- data %>%
  ggplot(aes(sample = age)) +
  stat_qq() +
  stat_qq_line(color = "blue") +
  labs(x = "Теоретические квантили", y = "Наблюдаемые квантили")+
  ggtitle("QQ-график распределения возраста") +
  theme_classic()

ggsave(filename = "age_qqplot2.png", plot = age_qqplot2, 
       width = 8, height = 6, dpi = 300)

BMI_qqplot2 <- data %>%
  ggplot(aes(sample = BMI)) +
  stat_qq() +
  stat_qq_line(color = "blue") +
  labs(x = "Теоретические квантили", y = "Наблюдаемые квантили")+
  ggtitle("QQ-график распределения ИМТ") +
  theme_classic()

ggsave(filename = "BMI_qqplot2.png", plot = BMI_qqplot2, 
       width = 8, height = 6, dpi = 300)

height_qqplot2 <- data %>%
  ggplot(aes(sample = height)) +
  stat_qq() +
  stat_qq_line(color = "blue") +
  labs(x = "Теоретические квантили", y = "Наблюдаемые квантили")+
  ggtitle("QQ-график распределения роста") +
  theme_classic()

ggsave(filename = "height_qqplot2.png", plot = height_qqplot2, 
       width = 8, height = 6, dpi = 300)

weight_qqplot2 <- data %>%
  ggplot(aes(sample = weight)) +
  stat_qq() +
  stat_qq_line(color = "blue") +
  labs(x = "Теоретические квантили", y = "Наблюдаемые квантили")+
  ggtitle("QQ-график распределения веса") +
  theme_classic()

ggsave(filename = "weight_qqplot2.png", plot = weight_qqplot2, 
       width = 8, height = 6, dpi = 300)

nrAdvE_qqplot2 <- data %>%
  ggplot(aes(sample = nrAdvE)) +
  stat_qq() +
  stat_qq_line(color = "blue") +
  labs(x = "Теоретические квантили", y = "Наблюдаемые квантили")+
  ggtitle("QQ-график распределения кол-ва побочных эффектов") +
  theme_classic()

ggsave(filename = "nrAdvE_qqplot2.png", plot = nrAdvE_qqplot2, 
       width = 8, height = 6, dpi = 300)

age_qqplot2
BMI_qqplot2
height_qqplot2
weight_qqplot2
```


## Делаем проверку на нормальность Шапиро-Уилка

```{r}




data %>%
  group_by(treat) %>%
  summarise(across(where(is.numeric), 
                   ~ list(shapiro.test(.)), 
                   .names = "shapiro_{col}")) %>%
  pivot_longer(-treat, 
               names_to = c(".value", "variable"), 
               names_sep = "_") %>%
  mutate(w_shapiro = map_dbl(shapiro, ~ .x$statistic),
         p_value = map_dbl(shapiro, ~ .x$p.value)) %>%
  select(-shapiro) %>%  # Удаляем столбец с объектом теста Шапиро
  filter(!variable %in% c("rownames", "ID")) %>%  # Удаляем строки с variable = "rownames" или "ID"
  mutate(p_value = formatC(p_value, digits = 3))%>%
  group_by(variable) %>%  # Группируем по переменной variable
  select(variable, everything()) %>%  # Делаем variable первым столбцом
  arrange(variable)%>%
  flextable() %>%
  theme_box() %>%
  align(align="center", part="all") %>%
  merge_v(c("variable")) %>% 
  add_footer_lines("Тест Шапиро-Уилка") %>% 
  set_caption(caption = "Проверка на нормальность переменой разбитой на группы")
```


```{r}
data %>%
  summarise(across(where(is.numeric), 
                   ~ list(shapiro.test(.)), 
                   .names = "shapiro_{col}")) %>%
  pivot_longer(cols = everything(),  # Преобразование всех столбцов
               names_to = c(".value", "variable"), 
               names_sep = "_") %>%
  mutate(w_shapiro = map_dbl(shapiro, ~ .x$statistic),
         p_value = map_dbl(shapiro, ~ .x$p.value)) %>%
  select(-shapiro) %>%  # Удаляем столбец с объектом теста Шапиро
  filter(!variable %in% c("rownames", "ID")) %>%  # Удаляем строки с variable = "rownames" или "ID"
  mutate(p_value = formatC(p_value, digits = 3)) %>%
  select(variable, everything()) %>%  # Делаем variable первым столбцом
  arrange(variable) %>%
  flextable() %>%
  theme_box() %>%
  align(align = "center", part = "all")
```

## Интерпретация проверки на нормальность

Не нормально распределены:
BMI
nrAdvE

Для них Краскелл-Уоллис

Нормально:
weight
age
height

Для них Анова

Изменено: для всего Краскелл-Уоллис

По Treat:

```{r}
quant_vars <- c("weight", "age", "height", "BMI", "nrAdvE")
kruskal_results <- map(quant_vars, ~ kruskal.test(as.formula(paste(.x, "~ treat")), data = data) %>%
                         tidy() %>%
                         mutate(variable = .x))
kruskal_results_df <- bind_rows(kruskal_results)
kruskal_results_df %>%
  flextable() %>%
  theme_box() %>%
  align(align = "center", part = "all")
```


По treat

Хи-квадрат

```{r}
# Хи-квадрат тест для переменной sex
chi_square_sex <- chisq.test(table(data$treat, data$sex))

# Хи-квадрат тест для переменной country
chi_square_country <- chisq.test(table(data$treat, data$country))

# Результаты тестов
chi_square_sex
chi_square_country

```

Превращаем количество исходов в факторную переменную



Краскел-Уоллис

```{r}
quant_vars <- c("weight", "age", "height", "BMI")
kruskal_results <- map(quant_vars, ~ kruskal.test(as.formula(paste(.x, "~ Группы")), data = data_group) %>%
                         tidy() %>%
                         mutate(variable = .x))
kruskal_results2_df <- bind_rows(kruskal_results)
kruskal_results2_df %>%
  flextable() %>%
  theme_box() %>%
  align(align = "center", part = "all")
```

```{r}
# Хи-квадрат тест для переменной sex
chi_square_sex <- chisq.test(table(data_group$Группы, data$sex))

# Хи-квадрат тест для переменной country
chi_square_country <- chisq.test(table(data_group$Группы, data$country))

# Хи-квадрат тест для переменной treat
chi_square_treat <- chisq.test(table(data_group$Группы, data$treat))

# Результаты тестов
chi_square_sex
chi_square_country
chi_square_treat


```

Попарные сравнения т-тестом

```{r}
quant_vars <- c("weight", "age", "height", "BMI", "nrAdvE")
# Проведение попарных t-тестов для каждой переменной, сгруппированной по treat
pairwise_results <- map(quant_vars, ~ {
  # Выполнение попарного t-теста, сгруппированного по treat
  test_result <- pairwise.t.test(data_group[[.x]], data_group$treat, p.adjust.method = "none")
  
  # Преобразование результата в tibble
  tidy_result <- as.data.frame(as.table(test_result$p.value)) %>%
    filter(!is.na(Freq)) %>%  # Удаление значений NA
    rename(group1 = Var1, group2 = Var2, p.value = Freq) %>%
    mutate(variable = .x)  # добавление имени переменной
  
  return(tidy_result)
})

# Объединение результатов в один датафрейм
pairwise_results_df <- bind_rows(pairwise_results)

pairwise_results_df
```
Попарные сравнения т-тестом

```{r}
quant_vars <- c("weight", "age", "height", "BMI", "nrAdvE")
# Проведение попарных t-тестов для каждой переменной, сгруппированной по treat
pairwise_results <- map(quant_vars, ~ {
  # Выполнение попарного t-теста, сгруппированного по treat
  test_result <- pairwise.t.test(data[[.x]], data$treat, p.adjust.method = "none")
  
  # Преобразование результата в tibble
  tidy_result <- as.data.frame(as.table(test_result$p.value)) %>%
    filter(!is.na(Freq)) %>%  # Удаление значений NA
    rename(group1 = Var1, group2 = Var2, p.value = Freq) %>%
    mutate(variable = .x)  # добавление имени переменной
  
  return(tidy_result)
})

# Объединение результатов в один датафрейм
pairwise_results_df <- bind_rows(pairwise_results)

pairwise_results_df
```

рассмотрим, будет ли разный BMI в зависимости от adverse effects только у тех, кому давали препарат 1

```{r}
# Отфильтруем данные только для тех, у кого treat = "d1"
data_filtered <- data %>% filter(treat == "d1")

# Проведение попарных t-тестов для переменной BMI, сгруппированной по Группы
bmi_pairwise_results <- pairwise.t.test(data_filtered$BMI, data_filtered$Группы, p.adjust.method = "holm")

# Преобразование результата в удобный для чтения формат (таблица)
bmi_pairwise_results_df <- as.data.frame(as.table(bmi_pairwise_results$p.value)) %>%
  filter(!is.na(Freq)) %>%  # Удаление значений NA
  rename(group1 = Var1, group2 = Var2, p.value = Freq)

# Вывод результатов
print(bmi_pairwise_results_df)
```



```{r}
########## Служебные комментарии
# data %>%
#     # Выберем переменные для анализа
#     select(  where(is.numeric) & -c(rownames, ID)) %>%
# 
#     # Переведём наши данные в длинный формат
#     pivot_longer(!nrAdvE) %>%
# 
#     # Сгрупируем переменные по имени
#     group_by(name) %>%
# 
#     # Рассчитаем значения р и R
#     dplyr::summarise(
#         R = cor.test(nrAdvE, value, method = "spearman")$estimate,
#         p = cor.test(nrAdvE, value, method = "spearman")$p.value,
#         # CI_min = cor.test(nrAdvE, value, method = "spearman")$
#         # CI_max = cor.test(nrAdvE, value, method = "spearman")$
#     ) %>%
# 
#     ungroup() %>%
#     mutate(p.adj = p.adjust(p, method = "holm"))
# 
# 
# 
# # ########
# # kruskal.test
# 
# data %>% 
#     # Выберем переменные для анализа
#     select( Группы, where(is.numeric) & -c(rownames, ID)) %>%
# 
#     # Переведём наши данные в длинный формат
#     pivot_longer(!Группы) %>%
# 
#     # Сгрупируем переменные по имени
#     group_by(name) %>%
# 
#     # Рассчитаем значения р и R
#     dplyr::summarise(
#         statistic = kruskal.test(value~Группы)$statistic %>% round(3),
#         p = kruskal.test(value~Группы)$p.value %>% round(3),
#         # CI_min = cor.test(nrAdvE, value, method = "spearman")$
#         # CI_max = cor.test(nrAdvE, value, method = "spearman")$
#     ) %>%
# 
#     ungroup() %>%
#     # mutate(p.adj = p.adjust(p, method = "holm")) %>% 
#    flextable() %>%
#   theme_box() %>%
#   color(color = "black") %>%
#   align(align = "center", part = "all") %>% 
#   add_footer_lines("Тест Краскела-Уоллиса") %>% 
#   set_caption(caption = "Корреляция между НЯ и количественными переменными")
# 
# ```


