---
title: "Задача 4"
author: "Анастасия Горшкова"
date: "2024-11-03"
output: html_document
---

```{r include=FALSE}
knitr::opts_chunk$set()

library(tidyverse)
library(flextable)
library(ggpubr)

data <- read.csv("CrohnD.csv") %>% 
  mutate_if(is.character, as.factor)
```

## Обзор данных

Описание датасета можно найти по [ссылке](https://vincentarelbundock.github.io/Rdatasets/doc/robustbase/CrohnD.html).

A data frame with 117 observations on the following 9 variables.

1. ID
the numeric patient IDs

2. nrAdvE
the number of adverse events

3. BMI
Body MASS Index

4. height
in cm

5. country
a factor with levels 0 and 1

6. sex
the person's gender, a binary factor with levels M F

7. age
in years, a numeric vector

8. weight
in kilograms, a numeric vector

9. treat
how CD was treated: a factor with levels 0, 1 and 2, meaning placebo, drug 1 and drug 2.


```{r}
glimpse(data)
```

```{r}
# Выводим статистику
summary(data)

```

Количественные переменные: 
BMI
height
weight
age
nrAdvE

Факторные:
sex
country

## Строим qq-plots

```{r}
age_qqplot <- data %>%
  group_by(treat) %>%
  ggplot(aes(sample = age)) +
  stat_qq() +
  stat_qq_line(color = "blue") +
  labs(x = "Теоретические квантили", y = "Наблюдаемые квантили")+
  ggtitle("QQ-график распределения возраста") +
  facet_wrap(~treat) +
  theme_classic()

BMI_qqplot <- data %>%
  group_by(treat) %>%
  ggplot(aes(sample = BMI)) +
  stat_qq() +
  stat_qq_line(color = "blue") +
  labs(x = "Теоретические квантили", y = "Наблюдаемые квантили")+
  ggtitle("QQ-график распределения BMI") +
  facet_wrap(~treat) +
  theme_classic()

height_qqplot <- data %>%
  group_by(treat) %>%
  ggplot(aes(sample = height)) +
  stat_qq() +
  stat_qq_line(color = "blue") +
  labs(x = "Теоретические квантили", y = "Наблюдаемые квантили")+
  ggtitle("QQ-график распределения роста") +
  facet_wrap(~treat) +
  theme_classic()

weight_qqplot <- data %>%
  group_by(treat) %>%
  ggplot(aes(sample = weight)) +
  stat_qq() +
  stat_qq_line(color = "blue") +
  labs(x = "Теоретические квантили", y = "Наблюдаемые квантили")+
  ggtitle("QQ-график распределения веса") +
  facet_wrap(~treat) +
  theme_classic()

nrAdvE_qqplot <- data %>%
  group_by(treat) %>%
  ggplot(aes(sample = nrAdvE)) +
  stat_qq() +
  stat_qq_line(color = "blue") +
  labs(x = "Теоретические квантили", y = "Наблюдаемые квантили")+
  ggtitle("QQ-график распределения nrAdvE") +
  facet_wrap(~treat) +
  theme_classic()

ggsave(filename = "age_qqplot.png", plot = age_qqplot, 
       width = 8, height = 6, dpi = 300)

ggsave(filename = "BMI_qqplot.png", plot = BMI_qqplot, 
       width = 8, height = 6, dpi = 300)

ggsave(filename = "height_qqplot.png", plot = height_qqplot, 
       width = 8, height = 6, dpi = 300)

ggsave(filename = "weight_qqplot.png", plot = weight_qqplot, 
       width = 8, height = 6, dpi = 300)

ggsave(filename = "nrAdvE_qqplot.png", plot = nrAdvE_qqplot, 
       width = 8, height = 6, dpi = 300)

```

Без разбивки по treat 

```{r}
age_qqplot2 <- data %>%
  ggplot(aes(sample = age)) +
  stat_qq() +
  stat_qq_line(color = "blue") +
  labs(x = "Теоретические квантили", y = "Наблюдаемые квантили")+
  ggtitle("QQ-график распределения возраста") +
  theme_classic()

ggsave(filename = "age_qqplot2.png", plot = age_qqplot2, 
       width = 8, height = 6, dpi = 300)

BMI_qqplot2 <- data %>%
  ggplot(aes(sample = BMI)) +
  stat_qq() +
  stat_qq_line(color = "blue") +
  labs(x = "Теоретические квантили", y = "Наблюдаемые квантили")+
  ggtitle("QQ-график распределения ИМТ") +
  theme_classic()

ggsave(filename = "BMI_qqplot2.png", plot = BMI_qqplot2, 
       width = 8, height = 6, dpi = 300)

height_qqplot2 <- data %>%
  ggplot(aes(sample = height)) +
  stat_qq() +
  stat_qq_line(color = "blue") +
  labs(x = "Теоретические квантили", y = "Наблюдаемые квантили")+
  ggtitle("QQ-график распределения роста") +
  theme_classic()

ggsave(filename = "height_qqplot2.png", plot = height_qqplot2, 
       width = 8, height = 6, dpi = 300)

weight_qqplot2 <- data %>%
  ggplot(aes(sample = weight)) +
  stat_qq() +
  stat_qq_line(color = "blue") +
  labs(x = "Теоретические квантили", y = "Наблюдаемые квантили")+
  ggtitle("QQ-график распределения веса") +
  theme_classic()

ggsave(filename = "weight_qqplot2.png", plot = weight_qqplot2, 
       width = 8, height = 6, dpi = 300)

nrAdvE_qqplot2 <- data %>%
  ggplot(aes(sample = nrAdvE)) +
  stat_qq() +
  stat_qq_line(color = "blue") +
  labs(x = "Теоретические квантили", y = "Наблюдаемые квантили")+
  ggtitle("QQ-график распределения кол-ва побочных эффектов") +
  theme_classic()

ggsave(filename = "nrAdvE_qqplot2.png", plot = nrAdvE_qqplot2, 
       width = 8, height = 6, dpi = 300)
```

```{r}
weight_1 <- data %>%
  ggplot(aes(x = nrAdvE, y = weight)) +
  geom_point()+
  geom_smooth(method = lm) + 
  labs(x = 'Количество НЯ') +
  theme_bw()

BMI_1 <- data %>%
  ggplot(aes(x = nrAdvE, y = BMI)) +
  geom_point()+
  geom_smooth(method = lm) +
  labs(x = 'Количество НЯ') +
  facet_grid(.~treat) +
  theme_bw()

height_1 <- data %>%
  ggplot(aes(x = nrAdvE, y = height)) +
  geom_point()+
  geom_smooth(method = lm) +
  labs(x = 'Количество НЯ') +
 theme_bw()

age_1 <- data %>%
  ggplot(aes(x = nrAdvE, y = age)) +
  geom_point()+
  geom_smooth(method = lm) +
  labs(x = 'Количество НЯ') +
 theme_bw()

weight_1_2 <- weight_1+
 facet_grid(.~treat)

BMI_1_2 <-BMI_1+
 facet_grid(.~treat)


height_1_2 <-height_1+
 facet_grid(.~treat)

age_1_2 <-age_1+
 facet_grid(.~treat)

ggarrange(plotlist = list(weight_1, weight_1_2), 
          nrow = 2)

ggarrange(plotlist = list(height_1, height_1_2), 
          nrow = 2)

ggarrange(plotlist = list(BMI_1, BMI_1_2), 
          nrow = 2)

ggarrange(plotlist = list(age_1, age_1_2), 
          nrow = 2)
```
weight_1_2 <- weight_1+
 facet_grid(.~treat)

BMI_1_2 <-BMI_1+
 facet_grid(.~treat)


height_1_2 <-height_1+
 facet_grid(.~treat)

age_1_2 <-age_1+
 facet_grid(.~treat)

ggarrange(plotlist = list(weight_1, weight_1_2), 
          nrow = 2)

ggarrange(plotlist = list(height_1, height_1_2), 
          nrow = 2)

ggarrange(plotlist = list(BMI_1, BMI_1_2), 
          nrow = 2)

ggarrange(plotlist = list(age_1, age_1_2), 
          nrow = 2)


## Делаем проверку на нормальность Шапиро-Уилка

```{r}
data %>%
  group_by(treat) %>%
  summarise(across(where(is.numeric), 
                   ~ list(shapiro.test(.)), 
                   .names = "shapiro_{col}")) %>%
  pivot_longer(-treat, 
               names_to = c(".value", "variable"), 
               names_sep = "_") %>%
  mutate(w_shapiro = map_dbl(shapiro, ~ .x$statistic),
         p_value = map_dbl(shapiro, ~ .x$p.value)) %>%
  select(-shapiro) %>%  # Удаляем столбец с объектом теста Шапиро
  filter(!variable %in% c("rownames", "ID")) %>%  # Удаляем строки с variable = "rownames" или "ID"
  mutate(p_value = formatC(p_value, digits = 3))%>%
  group_by(variable) %>%  # Группируем по переменной variable
  select(variable, everything()) %>%  # Делаем variable первым столбцом
  arrange(variable)%>%
  flextable() %>%
  theme_box() %>%
  align(align="center", part="all") %>%
  merge_v(c("treat"))
```


```{r}
data %>%
  summarise(across(where(is.numeric), 
                   ~ list(shapiro.test(.)), 
                   .names = "shapiro_{col}")) %>%
  pivot_longer(cols = everything(),  # Преобразование всех столбцов
               names_to = c(".value", "variable"), 
               names_sep = "_") %>%
  mutate(w_shapiro = map_dbl(shapiro, ~ .x$statistic),
         p_value = map_dbl(shapiro, ~ .x$p.value)) %>%
  select(-shapiro) %>%  # Удаляем столбец с объектом теста Шапиро
  filter(!variable %in% c("rownames", "ID")) %>%  # Удаляем строки с variable = "rownames" или "ID"
  mutate(p_value = formatC(p_value, digits = 3)) %>%
  select(variable, everything()) %>%  # Делаем variable первым столбцом
  arrange(variable) %>%
  flextable() %>%
  theme_box() %>%
  align(align = "center", part = "all")
```

## Интерпретация проверки на нормальность

Не нормально распределены:
BMI
nrAdvE

Для них Краскелл-Уоллис

Нормально:
weight
age
height

Для них Анова

Изменено: для всего Краскелл-Уоллис

По Treat:

```{r}
quant_vars <- c("weight", "age", "height", "BMI", "nrAdvE")
kruskal_results <- map(quant_vars, ~ kruskal.test(as.formula(paste(.x, "~ treat")), data = data) %>%
                         tidy() %>%
                         mutate(variable = .x))
kruskal_results_df <- bind_rows(kruskal_results)
kruskal_results_df %>%
  flextable() %>%
  theme_box() %>%
  align(align = "center", part = "all")
```


По treat

Хи-квадрат

```{r}

# Проведение хи-квадрат тестов
chi_square_sex <- chisq.test(table(data$treat, data$sex))
chi_square_country <- chisq.test(table(data$treat, data$country))

# Сбор результатов тестов в датафрейм
chi_square_results <- data.frame(
  Variable = c("sex", "country"),
  Chi_square = c(chi_square_sex$statistic, chi_square_country$statistic),
  p_value = c(chi_square_sex$p.value, chi_square_country$p.value),
  df = c(chi_square_sex$parameter, chi_square_country$parameter)
)

# Форматирование p-значений
chi_square_results$p_value <- formatC(chi_square_results$p_value, format = "e", digits = 3)

# Создание flextable
chi_square_table <- flextable(chi_square_results) %>%
  theme_box() %>%
  align(align = "center", part = "all") %>%
  set_header_labels(Variable = "Variable",
                    Chi_square = "Chi-Square Statistic",
                    p_value = "p-Value",
                    df = "Degrees of Freedom") %>%
  autofit()

# Вывод таблицы
chi_square_table


```

Превращаем количество исходов в факторную переменную


```{r}
data_group <- data %>%
  mutate('Группы' = case_when(
    nrAdvE == 0 ~ 'No',
    between(nrAdvE, 1,2) ~ 'low',
    between(nrAdvE, 3,12) ~ 'high'
  ) %>%
  as.factor())

```

Краскел-Уоллис

```{r}
quant_vars <- c("weight", "age", "height", "BMI")
kruskal_results2 <- map(quant_vars, ~ kruskal.test(as.formula(paste(.x, "~ Группы")), data = data_group) %>%
                         tidy() %>%
                         mutate(variable = .x))
kruskal_results2_df <- bind_rows(kruskal_results)
kruskal_results2_df %>%
  flextable() %>%
  theme_box() %>%
  align(align = "center", part = "all")
```

```{r}
# Проведение хи-квадрат тестов
chi_square_sex <- chisq.test(table(data_group$Группы, data$sex))
chi_square_country <- chisq.test(table(data_group$Группы, data$country))
chi_square_treat <- chisq.test(table(data_group$Группы, data$treat))

# Сбор результатов тестов в датафрейм
chi_square_results <- data.frame(
  Variable = c("sex", "country", "treat"),
  Chi_square = c(chi_square_sex$statistic, chi_square_country$statistic, chi_square_treat$statistic),
  p_value = c(chi_square_sex$p.value, chi_square_country$p.value, chi_square_treat$p.value),
  df = c(chi_square_sex$parameter, chi_square_country$parameter, chi_square_treat$parameter)
)

# Форматирование p-значений
chi_square_results$p_value <- formatC(chi_square_results$p_value, digits = 3)

# Создание flextable
flextable(chi_square_results) %>%
  theme_box() %>%
  align(align = "center", part = "all") %>%
  set_header_labels(Variable = "Variable",
                    Chi_square = "Chi-Square Statistic",
                    p_value = "p-Value",
                    df = "Degrees of Freedom") %>%
  autofit()
```


Попарные сравнения т-тестом

```{r}
quant_vars <- c("weight", "age", "height", "BMI", "nrAdvE")
# Проведение попарных t-тестов для каждой переменной, сгруппированной по treat
pairwise_results <- map(quant_vars, ~ {
  # Выполнение попарного t-теста, сгруппированного по treat
  test_result <- pairwise.t.test(data_group[[.x]], data_group$treat, p.adjust.method = "none")
  
  # Преобразование результата в tibble
  tidy_result <- as.data.frame(as.table(test_result$p.value)) %>%
    filter(!is.na(Freq)) %>%  # Удаление значений NA
    rename(group1 = Var1, group2 = Var2, p.value = Freq) %>%
    mutate(variable = .x)  # добавление имени переменной
  
  return(tidy_result)
})

# Объединение результатов в один датафрейм
pairwise_results_df <- bind_rows(pairwise_results)
```

рассмотрим, будет ли разный BMI в зависимости от adverse effects только у тех, кому давали препарат 1

```{r}
# Отфильтруем данные только для тех, у кого treat = "d1"
data_filtered <- data_group %>% filter(treat == "d1")

# Проведение попарных t-тестов для переменной BMI, сгруппированной по Группы
bmi_pairwise_results <- pairwise.t.test(data_filtered$BMI, data_filtered$Группы, p.adjust.method = "holm")

# Преобразование результата в удобный для чтения формат (таблица)
bmi_pairwise_results_df <- as.data.frame(as.table(bmi_pairwise_results$p.value)) %>%
  filter(!is.na(Freq)) %>%  # Удаление значений NA
  rename(group1 = Var1, group2 = Var2, p.value = Freq)

# Вывод результатов
print(bmi_pairwise_results_df)
```


