---
title: "automatization_notebook"
output:
  html_document:
    df_print: paged
date: "`r Sys.Date()`"
---

```{r setup, include=FALSE}
knitr::opts_chunk$set(echo = TRUE)

library(tidyverse)
library(flextable)
library(dplyr)
library(RColorBrewer)
library(ggpubr)
library(purrr)
library(broom)

```

# Чтение данных

В вашем варианте нужно использовать датасеты cardio_train_big или cardio_train_not_too_big.

```{r}

mydf <- read_csv2("data/raw/cardio_train_big.csv")


```

# Выведите общее описание данных

```{r}

mydf %>%
  glimpse()

summary(mydf)

```
Вывод:
Возраст нормально представлен
Пол - сделать фактором и переименовать
Рост - убрать аутлаеры
Вес - с ним что-то не то, впечатление что надо разделить на 10 и убрать аутлаеры
Давление - убрать отрицательные значения и аутлаеры
Остальные переменные - сделать фактором и переименовать

Стратегия чистки данных такая: нереалистичные данные заменяем на NA, потом убираем строки и столбцы где много NA, потом убираем строки с аутлаерами. Если осталось хотя бы 50 тысяч строк из 70 тысяч - все окей.

```{r}
# Преобразование возраста в года и округление до целого
df <- mydf %>%
  mutate(
    age = as.integer(age / 365),  # Делим возраст на 365 и преобразуем в целое число
    weight = as.numeric(weight/ 10),  # Преобразуем вес в целое число и тоже делим на 10
    ap_hi = as.numeric(ap_hi),    # Преобразуем systolic BP в целое число
    ap_lo = as.numeric(ap_lo)     # Преобразуем diastolic BP в целое число
  )
# Замена значений в факторных переменных
df <- df %>%
  mutate(
    gender = as.factor(recode(gender, `1` = 'Ж', `2` = 'М')),
    gluc = as.factor(recode(gluc, `1` = 'норма', `2` = 'повышенный', `3` = 'высокий')),
    cholesterol = as.factor(recode(cholesterol, `1` = 'норма', `2` = 'повышенный', `3` = 'высокий')),
    smoke = as.factor(recode(smoke, `0` = 'некурящий', `1` = 'курящий')),
    alco = as.factor(recode(alco, `0` = 'не употребляет', `1` = 'употребляет')),
    active = as.factor(recode(active, `0` = 'не активен', `1` = 'активен')),
    cardio = as.factor(recode(cardio, `0` = 'не болен', `1` = 'болен'))
  )
# Выводим статистику
summary(df)
```

Заменяем на NA совсем нереалистичные значения

```{r}
df <- df %>%
  mutate(
    # Заменяем ap_hi и ap_lo на NA, если ap_hi меньше ap_lo
    ap_hi = ifelse(ap_hi < ap_lo, NA, ap_hi),
    ap_lo = ifelse(ap_hi < ap_lo, NA, ap_lo),
    height = ifelse(height < 100, NA, height),  # Заменяем height на NA, если меньше 100
    height = ifelse(height > 250, NA, height),  # Заменяем height на NA, если больше 250
    weight = ifelse(weight < 25, NA, weight),   # Заменяем weight на NA, если меньше 25
    weight = ifelse(weight > 500, NA, weight),   # Заменяем weight на NA, если больше 500
    ap_hi = ifelse(ap_hi < 30, NA, ap_hi),      # Заменяем ap_hi на NA, если меньше 30
    ap_hi = ifelse(ap_hi > 300, NA, ap_hi),      # Заменяем ap_hi на NA, если больше 300
    ap_lo = ifelse(ap_lo < 30, NA, ap_lo),      # Заменяем ap_lo на NA, если меньше 30
    ap_lo = ifelse(ap_lo > 300, NA, ap_lo)      # Заменяем ap_lo на NA, если больше 300
    )
summary(df)
```
# Очистка данных

Уберите переменные, в которых пропущенных значений больше 20% или уберите субъектов со слишком большим количеством пропущенных значений. Или совместите оба варианта. Напишите обоснование, почему вы выбрали тот или иной вариант:

**Обоснование**: В переменных давления по 1300 NA´s, что вполне допустимо для датасета в 70 тысяч значений, поэтому я не удаляла переменные. Нашлось три субъекта с 20% пропущенных, удалила их.


Ищем субъектов с 20% пропущенных значений 


```{r}
num_rows_with_na <- df %>%
  filter(rowSums(is.na(.)) >= 3) %>%  # Считаем количество NA в каждой строке и фильтруем строки с тремя и больше NA (20% от 12 переменных)
  nrow()  # Подсчет количества таких строк

num_rows_with_na
```

Три человека - это ок, можем пожертвовать ими

```{r}
# Удаление строк с тремя или более NA
df <- df %>%
  filter(rowSums(is.na(.)) < 3)
summary(df)
```


```{r}
# Отсортируйте данные по возрасту по убыванию
df <- df %>%
   arrange(desc(age))
```

Дальше я разбиваю данные на две группы: кардио и не-кардио, и буду рассматривать значения на предмет поиска выбивающихся значений отдельно в каждой группе

```{r}
# Определение аутлаеров
outliers <- df %>%
  group_by(cardio) %>%
  # Для каждой группы находим среднее и стандартное отклонение
  summarise(
    height_mean = mean(height, na.rm = TRUE),
    height_sd = sd(height, na.rm = TRUE),
    weight_mean = mean(weight, na.rm = TRUE),
    weight_sd = sd(weight, na.rm = TRUE),
    ap_hi_mean = mean(ap_hi, na.rm = TRUE),
    ap_hi_sd = sd(ap_hi, na.rm = TRUE),
    ap_lo_mean = mean(ap_lo, na.rm = TRUE),
    ap_lo_sd = sd(ap_lo, na.rm = TRUE),
    .groups = 'drop'
  ) %>%
  # Соединяем результаты по группе для каждого субъекта
  inner_join(df, by = "cardio") %>%
  # Определяем аутлаеры
  filter(
    (height < (height_mean - 3 * height_sd) | height > (height_mean + 3 * height_sd)) |
    (weight < (weight_mean - 3 * weight_sd) | weight > (weight_mean + 3 * weight_sd)) |
    (ap_hi < (ap_hi_mean - 3 * ap_hi_sd) | ap_hi > (ap_hi_mean + 3 * ap_hi_sd)) |
    (ap_lo < (ap_lo_mean - 3 * ap_lo_sd) | ap_lo > (ap_lo_mean + 3 * ap_lo_sd))
  )
write.csv(outliers, "outliers.csv")
```


```{r}
# Удаляем аутлаеры из исходного датасета
cleaned_data <- df %>%
  anti_join(outliers)
summary(cleaned_data)
```
Теперь все данные более-менее хорошо выглядят, нет выбивающихся значений, все красиво

Задание было:

2) Переименуйте переменные в человекочитаемый вид (что делать с пробелами в названиях?);

3) В соответствии с описанием данных приведите переменные к нужному типу (numeric или factor);

4) Отсортируйте данные по возрасту по убыванию;

5) Сохраните в файл outliers.csv субъектов, которые являются выбросами (например, по правилу трёх сигм) — это необязательное задание со звёздочкой;

6) Присвойте получившийся датасет переменной "cleaned_data".

**сделано**

# Сколько осталось переменных?

```{r}
ncol(cleaned_data)
```

Осталось 12 переменных (первый столбик - id)

# Сколько осталось случаев?

```{r}
nrow(cleaned_data)
```

Осталось 67920 случаев

# Есть ли в данных идентичные строки?

```{r}
cleaned_data %>%
  filter(duplicated(.) | duplicated(., fromLast = TRUE)) %>%
  nrow()
```

Нет, идентичных строк нет

# Сколько всего переменных с пропущенными значениями в данных и сколько пропущенных точек в каждой такой переменной?

```{r}
na_counts <- cleaned_data %>%
  summarise(
    height_na = sum(is.na(height)),
    weight_na = sum(is.na(weight)),
    ap_hi_na = sum(is.na(ap_hi)),
    ap_lo_na = sum(is.na(ap_lo))
  )
na_counts
```


Всего четыре переменные с пропущенными значениями: height, weight, ap_hi, ap_lo,
height_na - 23
weight_na - 8
ap_hi_na - 1248
ap_lo_na - 1253

# Добавляем ИМТ

Исходя из базовых знаний, мы знаем, что и в этом датасете скорее всего вероятность наличия сердечно-сосудистых заболеваний связана с весом человека, но не с ростом, хотя вес человека сильно зависит от роста. И мы знаем, что есть такой параметр как ИМТ, который позволяет выявить наличие избыточного веса. Добавим параметр BMI в таблицу.

```{r}
cleaned_data$BMI <- round(cleaned_data$weight / ((cleaned_data$height / 100)^2), 2)
summary(cleaned_data)
```

# Описательные статистики


```{r}
statistics <- list(
      `Количество субъектов` = ~length(.x) %>% as.character(),
      `Количество (есть данные)` = ~sum(!is.na(.x)) %>% as.character(),
      `Нет данных` = ~sum(is.na(.x)) %>% as.character(),
      `Ср. знач.` = ~ifelse(sum(!is.na(.x)) == 0, "Н/П*", mean(.x, na.rm = TRUE) %>% round(2) %>% as.character()),
      `Станд. отклон.` = ~ifelse(sum(!is.na(.x)) < 3, "Н/П*", sd(.x, na.rm = TRUE) %>% round(2) %>% as.character()),
      `95% ДИ для среднего` = ~ifelse(sum(!is.na(.x)) < 3, "Н/П*", paste0(ci_min(.x) %>% round(2), " - ", ci_max(.x) %>% round(2))),
      `мин. - макс.` = ~ifelse(sum(!is.na(.x)) == 0, "Н/П*", paste0(min(.x, na.rm = TRUE) %>% round(2), " - ", max(.x, na.rm = TRUE) %>% round(2))),
      `Медиана` = ~ifelse(sum(!is.na(.x)) == 0, "Н/П*", median(.x, na.rm = TRUE) %>% round(2) %>% as.character()),
      `Q1 - Q3` = ~ifelse(sum(!is.na(.x)) == 0, "Н/П*", paste0(quantile(.x, 0.25, na.rm = TRUE) %>% round(2), " - ", quantile(.x, 0.75, na.rm = TRUE) %>% round(2)))
)
```


Функция для 95%-ного доверительного интервала среднего:
Немного костыльно, но сделано!

```{r}
ci_min <- function(x) {
  x <- na.omit(x)
  se <- sd(x) / sqrt(length(x))
  error_margin <- qt(0.975, df = length(x) - 1) * se # t-критическое значение для 95%
  ci_min <- mean(x) - error_margin
  return(ci_min)
}

ci_max <- function(x) {
  x <- na.omit(x)
  se <- sd(x) / sqrt(length(x))
  error_margin <- qt(0.975, df = length(x) - 1) * se # t-критическое значение для 95%
  ci_max <- mean(x) + error_margin
  return(ci_max)
}

```

## Количественные переменные

1) Рассчитайте для всех количественных переменных для каждой группы (наличие или отсутствие сердечно-сосудистых заболеваний):

1.1) Количество значений;

1.2) Количество пропущенных значений;

1.3) Среднее;

1.4) Медиану;

1.5) Стандартное отклонение;

1.6) 25% квантиль и 75% квантиль;

1.7) Интерквартильный размах;

1.8) Минимум;

1.9) Максимум;

1.10) 95% ДИ для среднего - задание со звёздочкой.

```{r}
#id преобразуем в текст чтобы его не захватило на следующем этапе, а также убираем _ из названия переменных
cleaned_data <- cleaned_data %>%
  mutate(id = as.character(id))%>%
  rename(diaBP = ap_lo, sisBP = ap_hi)

#Делим датасет на две части и считаем статистику
cleaned_data %>%
  group_by(cardio) %>%
  select(where(is.numeric)) %>%
  summarize(across(everything(), statistics)) %>%
  pivot_longer(!cardio) %>%
  separate(name, into = c("variable", "statistics"), sep= "_") %>%
  flextable() %>%
  theme_box() %>%
  align(align="center", part="all") %>%
  width(c("value", "statistics"), width = 2) %>%
  merge_v(c("cardio", "variable"))
```


## Категориальные переменные

1) Рассчитайте для всех категориальных переменных для каждой группы (наличие или отсутствие сердечно-сосудистых заболеваний):

1.1) Абсолютное количество;

1.2) Относительное количество внутри группы;

1.3) 95% ДИ для доли внутри группы - задание со звёздочкой.

Функция для расчета 95% доверительного интервала для категориальной переменной:
Границы доверительного интервала +-sqrt(p * (1 - p) / n)


```{r}
cleaned_data %>%
  select(cardio, where(is.factor)) %>%
  pivot_longer(-cardio, names_to = "variable", values_to = "value") %>%
  group_by(cardio, variable, value) %>%
  summarise(
    count = n(),
    .groups = "drop_last"
  ) %>%
  group_by(cardio, variable) %>%
  mutate(
    total = sum(count),  # Общее количество в группе для переменной
    percent = count / total,  # Относительное количество (процент)
    se = sqrt((percent * (1 - percent)) / total),
    error_margin = qt(0.975, df = total - 1) * se,
    ci_lower = round((count - error_margin), 2),
    ci_upper = round((count + error_margin), 2),
    ci = paste0(ci_lower, " - ", ci_upper)
  ) %>%
  ungroup() %>%  
  select(-total, -se, -error_margin, -ci_upper, -ci_lower) %>% # Удалили ненужные столбики
  mutate(
    percent = round(percent * 100, 2),
    percent = paste0(percent, " % ")
         ) %>%
  flextable() %>%
  theme_box() %>%
  align(align="center", part="all") %>%
  width(c("ci"), width = 2) %>%
  merge_v(c("cardio", "variable"))
```


Примечание: 95% CI для доли внутри группы получился уж очень близок к среднему за счет того, что у нас очень большое количество наблюдений

Примечание: таблицу для количественных переменных я сделала как на лекции, а для категориальных - как мне удобно и кажется лучше читаемым, могу переделать, если надо

Из таблицы мы видим, что возможно, заболеваемость болезнями сердца может быть связана с повышенным холестерином, глюкозой и низкой активностью


# Визуализация

## Количественные переменные

1) Для каждой количественной переменной сделайте боксплоты по группам. Расположите их либо на отдельных рисунках, либо на одном, но читаемо;

2) Наложите на боксплоты beeplots - задание со звёздочкой.

3) Раскрасьте боксплоты с помощью библиотеки RColorBrewer.

```{r}
age_boxplot <- cleaned_data %>%
  group_by(cardio) %>%
  ggplot()+
  geom_boxplot(aes(x = cardio, y = age, fill = cardio))+
  geom_jitter(aes(x = cardio,, y = age),
              size = 0.01, alpha = 0.01) +
  scale_fill_brewer(palette = "Paired") + 
  labs(x = "Наличие болезней сердца", y = "Возраст")+
  theme_classic()

height_boxplot <- cleaned_data %>%
  group_by(cardio) %>%
  ggplot()+
  geom_boxplot(aes(x = cardio, y = height, fill = cardio))+
  geom_jitter(aes(x = cardio,, y = height),
              size = 0.01, alpha = 0.01) +
  scale_fill_brewer(palette = "Paired") + 
  labs(x = "Наличие болезней сердца", y = "Рост")+
  theme_classic()

weight_boxplot <- cleaned_data %>%
  group_by(cardio) %>%
  ggplot()+
  geom_boxplot(aes(x = cardio, y = weight, fill = cardio))+
  geom_jitter(aes(x = cardio,, y = weight),
              size = 0.01, alpha = 0.01) +
  scale_fill_brewer(palette = "Paired") + 
  labs(x = "Наличие болезней сердца", y = "Вес")+
  theme_classic()

BMI_boxplot <- cleaned_data %>%
  group_by(cardio) %>%
  ggplot()+
  geom_boxplot(aes(x = cardio, y = BMI, fill = cardio))+
  geom_jitter(aes(x = cardio,, y = BMI),
              size = 0.01, alpha = 0.01) +
  scale_fill_brewer(palette = "Paired") + 
  labs(x = "Наличие болезней сердца", y = "ИМТ")+
  theme_classic()

sisBP_boxplot <- cleaned_data %>%
  group_by(cardio) %>%
  ggplot()+
  geom_boxplot(aes(x = cardio, y = sisBP, fill = cardio))+
  geom_jitter(aes(x = cardio,, y = sisBP),
              size = 0.01, alpha = 0.01) +
  scale_fill_brewer(palette = "Paired") + 
  labs(x = "Наличие болезней сердца", y = "Систолическое давление")+
  theme_classic()

diaBP_boxplot <- cleaned_data %>%
  group_by(cardio) %>%
  ggplot()+
  geom_boxplot(aes(x = cardio, y = diaBP, fill = cardio))+
  geom_jitter(aes(x = cardio,, y = diaBP),
              size = 0.01, alpha = 0.01) +
  scale_fill_brewer(palette = "Paired") + 
  labs(x = "Наличие болезней сердца", y = "Диастолическое давление")+
  theme_classic()

ggarrange(plotlist = list(age_boxplot, height_boxplot, weight_boxplot, BMI_boxplot, sisBP_boxplot, diaBP_boxplot),
          ncol = 2, 
          nrow = 3)

```

Без джиттеров смотрелось бы лучше, но как есть, таково задание))

## Категориальные переменные

1) Сделайте подходящие визуализации категориальных переменных. Обоснуйте, почему выбрали именно этот тип.

```{r}
cat_data <- cleaned_data %>%
  select(cardio, where(is.factor)) %>%
  pivot_longer(-cardio, names_to = "variable", values_to = "value") %>%
  group_by(cardio, variable, value) %>%
  summarise(
    count = n(),
    .groups = "drop_last"
  ) %>%
  group_by(cardio, variable) %>%
  mutate(
    total = sum(count),  # Общее количество в группе для переменной
    percent = count / total,  # Относительное количество (процент)
    se = sqrt((percent * (1 - percent)) / total),
    error_margin = qt(0.975, df = total - 1) * se,
    ci_lower = round((count - error_margin), 2),
    ci_upper = round((count + error_margin), 2),
    ci = paste0(ci_lower, " - ", ci_upper)
  ) %>%
  ungroup() %>%  
  select(-total, -se, -error_margin, -ci_upper, -ci_lower) %>% # Удалили ненужные столбики
  mutate(percent = round(percent * 100, 2)) %>% 
  group_by(cardio) 
cat_data
```

Я считаю, что так как группы не равны по количеству субъектов, надо отображать только относительные значение

Самое главное - чтобы из графиков было четко видно, по каким параметрам есть отличия между группами больных и не больных по cardio, поэтому столбики "болен" и "не болен" должны стоять рядом.

```{r}
ggplot(cat_data) +
  geom_col(aes(x = value, y = percent, fill = factor(cardio)), position = "dodge") +
  facet_wrap(~variable, scales = "free_x") + 
  theme_classic() +
  labs(x = "Значение категориальной переменной", y = "Процент от общего числа", fill = "Cardio") +
  scale_fill_brewer(palette = "Paired")
```

Из графика четко видно, что на заболеваемость сильнее всего влияют значение холестерина и глюкозы. Активность, пол и курение тоже могут вносить свой вклад, но не такой большой.

# Статистические оценки

## Проверка на нормальность

1) Оцените каждую переменную на соответствие нормальному распределению с помощью теста Шапиро-Уилка. Какие из переменных являются нормальными и как вы это поняли?

```{r}
cleaned_data %>%
  group_by(cardio) %>%
  slice(1:5000) %>%
  summarise(across(where(is.numeric), 
                   ~ list(shapiro.test(.)), 
                   .names = "shapiro_{col}")) %>%
  pivot_longer(-cardio, 
               names_to = c(".value", "variable"), 
               names_sep = "_") %>%
  mutate(W = map_dbl(shapiro, "statistic"),
         p_value = map_dbl(shapiro, "p.value")) %>%
  select(-shapiro)%>%
  mutate(p_value = formatC(p_value, format = "e", digits = 3)) %>%
  flextable() %>%
  theme_box() %>%
  align(align="center", part="all") %>%
  width(c("p_value"), width = 2) %>%
  merge_v(c("cardio", "variable"))
```


Согласно результатам теста Шапиро-Уилка, распределения всех данных значительно отклоняются от нормального.
Это и не удивительно, ведь у нас выборки были в 5000 значений, а этот тест работает при малых выборках (до 50)

Я бы все равно использовала параметрические критерии для сравнения значений

2) Постройте для каждой количественной переменной QQ-плот. Отличаются ли выводы от теста Шапиро-Уилка? Какой метод вы бы предпочли и почему?

```{r}
age_qqplot <-cleaned_data %>%
  group_by(cardio) %>%
  ggplot(aes(sample=age))+
  stat_qq(size = 0.5, alpha = 0.01)+
  stat_qq_line(color = "blue", linetype = "dashed") +
  scale_fill_brewer(palette = "Paired") + 
  labs(x = "Теоретические квантили", y = "Наблюдаемые квантили")+
  ggtitle("QQ-график распределения возраста") +
  facet_wrap(~cardio) +
  theme_classic()

height_qqplot <-cleaned_data %>%
  group_by(cardio) %>%
  ggplot(aes(sample=height))+
  stat_qq(size = 0.5, alpha = 0.01)+
  stat_qq_line(color = "blue", linetype = "dashed") +
  scale_fill_brewer(palette = "Paired") + 
  labs(x = "Теоретические квантили", y = "Наблюдаемые квантили")+
  ggtitle("QQ-график распределения роста") +
  facet_wrap(~cardio) +
  theme_classic()

weight_qqplot <-cleaned_data %>%
  group_by(cardio) %>%
  ggplot(aes(sample=weight))+
  stat_qq(size = 0.5, alpha = 0.01)+
  stat_qq_line(color = "blue", linetype = "dashed") +
  scale_fill_brewer(palette = "Paired") + 
  labs(x = "Теоретические квантили", y = "Наблюдаемые квантили")+
  ggtitle("QQ-график распределения веса") +
  facet_wrap(~cardio) +
  theme_classic()

BMI_qqplot <-cleaned_data %>%
  group_by(cardio) %>%
  ggplot(aes(sample=BMI))+
  stat_qq(size = 0.5, alpha = 0.01)+
  stat_qq_line(color = "blue", linetype = "dashed") +
  scale_fill_brewer(palette = "Paired") + 
  labs(x = "Теоретические квантили", y = "Наблюдаемые квантили")+
  ggtitle("QQ-график распределения ИМТ") +
  facet_wrap(~cardio) +
  theme_classic()

sisBP_qqplot <-cleaned_data %>%
  group_by(cardio) %>%
  ggplot(aes(sample=sisBP))+
  stat_qq(size = 0.5, alpha = 0.01)+
  stat_qq_line(color = "blue", linetype = "dashed") +
  scale_fill_brewer(palette = "Paired") + 
  labs(x = "Теоретические квантили", y = "Наблюдаемые квантили")+
  ggtitle("QQ систолического АД") +
  facet_wrap(~cardio) +
  theme_classic()

diaBP_qqplot <-cleaned_data %>%
  group_by(cardio) %>%
  ggplot(aes(sample=diaBP))+
  stat_qq(size = 0.5, alpha = 0.01)+
  stat_qq_line(color = "blue", linetype = "dashed") +
  scale_fill_brewer(palette = "Paired") + 
  labs(x = "Теоретические квантили", y = "Наблюдаемые квантили")+
  ggtitle("QQ диастолического АД") +
  facet_wrap(~cardio) +
  theme_classic()
```


```{r}
ggarrange(plotlist = list(age_qqplot, height_qqplot),
          ncol = 2, 
          nrow = 1,
          heights = c(10),
          widths = c(10, 10) )
```

```{r}
ggarrange(plotlist = list(weight_qqplot, BMI_qqplot),
          ncol = 2, 
          nrow = 1,
          heights = c(10),
          widths = c(10, 10) )
```


```{r}
ggarrange(plotlist = list(sisBP_qqplot, diaBP_qqplot),
          ncol = 2, 
          nrow = 1,
          heights = c(10),
          widths = c(10, 10) )
```

Интерпретация графиков немного затрудняется тем, что на такой большой выборке непрерывные данные выглядят как дискретные

Рост, вес и давления распределены очень близко к нормальному

ИМТ и возраст не совсем, возраст отклонется в сторону похожести на равномерное распределение, а ИМТ - экспоненциальное, но в пределах нормы

Как и ожидалось, результат не совпал с результатом теста Шапиро-Уилка

*Мы все равно можем считать эти переменные близкими к нормальным согласно центральной предельной теореме*

3) Ниже напишите, какие ещё методы проверки на нормальность вы знаете и какие у них есть ограничения.

**Напишите текст здесь**
1. Колмогорова-Смирнова
Чувствителен на больших выборках и может давать ложные срабатывания для малых выборок.
Требует, чтобы данные были независимыми и одинаково распределенными
2. Андерсона-Дарлинга
Расширение теста Колмогорова-Смирнова, которое уделяет больше внимания хвостам распределения.
Может быть менее эффективным для больших выборок.
Требует, чтобы данные были независимыми и одинаково распределенными
3. "Посмотреть глазами на гистограмму"
Может быть очень субъективным и предвзятым, результат зависит от "религии" исследователя - какие ему тесты больше нравятся, параметрические или непараметрические

## Сравнение групп

1) Сравните группы (переменная **cardio**) по каждой переменной (как количественной, так и категориальной). Для каждой переменной выберите нужный критерий и кратко обоснуйте его выбор в комментариях.

Мы считаем, что все наши количественные переменные распределены нормально, поэтому применяем T-test для них.
Для категориальных переменных мы применяем хи-квадрат, так как у нас больше 5 значений в каждой из ячеек таблицы сопряженности


```{r}

# Количественные переменные и t-тест
quant_vars <- c("age", "height", "weight", "BMI", "sisBP", "diaBP")
t_tests <- map(quant_vars, ~ t.test(as.formula(paste(.x, "~ cardio")), data = cleaned_data) %>%
                 tidy() %>%
                 mutate(variable = .x))

# Категориальные переменные и хи квадрат тест
cat_vars <- c("gender", "cholesterol", "gluc", "smoke", "alco", "active")
chisq_tests <- map(cat_vars, ~ chisq.test(table(cleaned_data[[.x]], cleaned_data$cardio)) %>%
                    tidy() %>%
                    mutate(variable = .x))
results_combined <- bind_rows(t_tests, chisq_tests)

# Выводим таблицу
results_combined %>%  
  select(variable, statistic, p.value, method) %>% # Удалили ненужные столбики, поменяли порядок в нужных
  mutate(p.value = formatC(p.value, format = "e", digits = 3),
         significance = ifelse(as.numeric(p.value) < 0.05, "yes", "no")) %>%
  flextable() %>%
  theme_box() %>%
  align(align="center", part="all") %>%
  width(c("method", "p.value"), width = 2)
```


Получается, между группами достоверно различаются следующие параметры:
Возраст, рост, вес, ИМТ, давление, уровень холестерина, глюкозы, курение и уровень активности 


# Далее идут **необязательные** дополнительные задания, которые могут принести вам дополнительные баллы в том числе в случае ошибок в предыдущих

## Корреляционный анализ

1) Создайте корреляционную матрицу с визуализацией и поправкой на множественные сравнения. Объясните, когда лучше использовать корреляционные матрицы и в чём минусы и плюсы корреляционных исследований.


```{r}


```

## Моделирование

1) Постройте регрессионную модель для переменной **cardio**. Опишите процесс построения

```{r}



```




