---
title: "Measures_of_incidence_2"
author: "Анастасия Горшкова"
date: "2024-10-06"
output:
  pdf_document: default
  html_document: default
  word_document: default
---

```{r setup, include=FALSE}
knitr::opts_chunk$set(echo = TRUE)
library(tidyverse)
library(ggplot2)

```

## Задание 1 было следующим:

Врачи решили исследовать, как индекс массы тела (ИМТ) ассоциирован с риском развития диабета 2-го типа.

Файл diabetes.csv содержит данные о случайной выборке из 200 жителей населённого пункта N. 

Для каждого респондента известен ИМТ (высокий или нормальный) и статус по диабету (наличие/отсутствие диабета 2-го типа).

Определите, как высокий ИМТ ассоциирован c развитием диабета 2-го типа, 

укажите относительный риск (relative risk) и абсолютную разницу в рисках (risk difference). 

Как вы проинтерпретируете полученные результаты?

```{r dataLoading}
data <- read_csv("diabetes.csv")
data |> head()
```


# NA checking

```{r}
sum(is.na(data))
```
Отлично! В датасете нет пропущенных значений

# Let´s look to the data

```{r}
data |> glimpse()
```
# Changing char variables to logical classes

Здесь мы заменяем "Высокий" на 1 и "Нормальный" на 0 в столбце ИМТ, а также "Есть" на 1 и "Нет" на 0 в столбце "Диабет"

```{r}
data$ИМТ <- factor(ifelse(data$ИМТ == "Высокий", 1, ifelse(data$ИМТ == "Нормальный", 0, data$ИМТ)))
data$Диабет <- factor(ifelse(data$Диабет == "Есть", 1, ifelse(data$Диабет == "Нет", 0, data$Диабет)))

data |> glimpse()
```
# Summary

```{r}
data |> summary()
```

# Формулируем гипотезу

Нашей задачей является проверка гипотезы о том, что повышенный ИМТ связан с наличием диабета

Для этого мы будем считать относительный риск (relative risk) и абсолютную разницу в рисках (risk difference)

# Даем определения

Из лекции мы знаем, что Распространенность = число со свойством Х / общая численность популяции
Риск = вероятность исхода события
Плотность событий (incidence rate) = количество новых случаев *во времени*

# Считаем Распространенность “experience” 
```{r}
cars_exp <- (sum(cars$experience == 1) / nrow(cars))*100

cat("Распространенность 'experience' составляет:", 
    round(cars_exp, 2), "% (", sum(cars$experience == 1), "из", nrow(cars), ")", "\n")
```

Ответ: Распространенность 'experience' составляет: 32 % ( 32 из 100 ).

# Считаем Риск “accident” в общей группе, в группе “experience” и в группе без “experience” 
```{r}
cars_acc <- (sum(cars$accident == 1) / nrow(cars))*100

cat("Распространенность 'accident' в общей группе составляет:", 
    round(cars_acc, 2), "% (", sum(cars$accident == 1), "из", nrow(cars), ")", "\n")

# Разделение датасета cars на две группы
group_0 <- subset(cars, experience == 0)  # Группа, где experience = 0
group_1 <- subset(cars, experience == 1)  # Группа, где experience = 1

group_0_acc <- (sum(group_0$accident == 1) / nrow(group_0))*100

cat("Распространенность 'accident' в группе experience = 0 составляет:", 
    round(group_0_acc, 2), "% (", sum(group_0$accident == 1), "из", nrow(group_0), ")", "\n")

group_1_acc <- (sum(group_1$accident == 1) / nrow(group_1))*100

cat("Распространенность 'accident' в группе experience = 1 составляет:", 
    round(group_1_acc, 2), "% (", sum(group_1$accident == 1), "из", nrow(group_1), ")", "\n")
```

Ответ:
Распространенность 'accident' в общей группе составляет: 22 % ( 22 из 100 ).
Распространенность 'accident' в группе experience = 0 составляет: 27.94 % ( 19 из 68 ).
Распространенность 'accident' в группе experience = 1 составляет: 9.38 % ( 3 из 32 ).

Выходит, что мы оказались правы, и новички чаще попадают в аварии на арендованных машинах, чем водители с опытом.

Или все же нет?

# Считаем Плотность событий (incidence rate) в общей группе, в группе “experience” и в группе без “experience”

```{r}

# Создаем столбец со времени аренды для каждого события в днях, в двух группах тоже
cars$duration <- cars$stop - cars$start
group_0$duration <- group_0$stop - group_0$start
group_1$duration <- group_1$stop - group_1$start

# Подсчет общего количества дней аренды
total_days_cars <- sum(cars$duration)
total_days_group_0 <- sum(group_0$duration)
total_days_group_1 <- sum(group_1$duration)

# Расчет плотности событий (число аварий на общее количество дней аренды)
incidence_rate <- sum(cars$accident == 1) / total_days_cars
incidence_rate_0 <- sum(group_0$accident == 1) / total_days_group_0
incidence_rate_1 <- sum(group_1$accident == 1) / total_days_group_1

# Вывод результата в красивом виде
cat("Плотность событий (incidence rate) для аварий составляет:", 
    round(incidence_rate, 6), "аварий на день, или", round(incidence_rate*365, 2), " аварий на год аренды\n")

cat("Плотность событий (incidence rate) для аварий, совершенных водителями без опыта, составляет:", 
    round(incidence_rate_0, 6), "аварий на день, или", round(incidence_rate_0*365, 2), " аварий на год аренды\n")

cat("Плотность событий (incidence rate) для аварий, совершенных водителями с опытом, составляет:", 
    round(incidence_rate_1, 6), "аварий на день, или", round(incidence_rate_1*365, 2), " аварий на год аренды\n")

```
Ответ:
Плотность событий (incidence rate) для аварий составляет: 0.003046 аварий на день, или 1.11  аварий на год аренды.
Плотность событий (incidence rate) для аварий, совершенных водителями без опыта, составляет: 0.003026 аварий на день, или 1.1  аварий на год аренды.
Плотность событий (incidence rate) для аварий, совершенных водителями с опытом, составляет: 0.003178 аварий на день, или 1.16  аварий на год аренды.

# Парадокс!

До подсчета плотности событий нам казалось, что водители без опыта совершают значительно больше аварий, чем водители с опытом, но оказалось иначе.

Что если вероятность попасть в аварию зависит от количества дней аренды, а значит, группа тех, кто берет машину на более долгий срок, будет чаще попадать в аварии?

# Visualization of the accidents occurence rate and rent time

```{r}
ggplot(cars)+
  geom_boxplot(aes(x = accident, y=duration,
            ),
           colour = "black")+ 
  geom_jitter(aes(x = experience, y=duration,
            ),
           colour = "black")+
  theme_bw()
```



Между группами тех, кто попал в аварию, и тех, кто не попал, нет заметной разницы в длительности аренды


```{r}
ggplot(cars)+
  geom_boxplot(aes(x = experience, y=duration,
            ),
           colour = "black")+ 
  geom_jitter(aes(x = experience, y=duration,
            ),
           colour = "black")+
  theme_bw()
```


Но люди без опыта берут машины на более длительный срок, чем люди с опытом.
Вероятно, это связано с тем, что у людей с опытом есть своя машина, и им не нужна прокатная на долгий срок.

```{r}
ggplot(cars)+
  geom_boxplot(aes(x = experience, y=duration,
               fill = accident),
           colour = "black")+ 
  geom_jitter(aes(x = experience, y=duration,
               fill = accident),
           colour = "black")+
  theme_bw()
```

И люди без опыта, попавшие в аварию, и люди без опыта, ее избежавшие, в среднем берут машины на более долгий срок, чем люди с опытом. Поэтому если мы не будем принимать во вниманиее срок аренды, мы можем прийти к неверным выводам о взаимосвязи событий!


# Вывод: спасибо Артемию за лекцию и за домашку, теперь понятно зачем нужно считать плотности событий



