---
title: "ROC_curve"
author: "Анастасия Горшкова"
date: "2024-11-01"
output: html_document
---

```{r setup, include=FALSE}
knitr::opts_chunk$set(echo = TRUE)
library(tidyverse)
library(flextable)
library(pROC)
```

#  Проверяем датасет на наличие выбросов и пропущенных значений

```{r}
df <- readxl::read_xlsx("data/trauma.xlsx") %>%
    mutate(
      across(c(id, Death), as.factor),
      Height = as.numeric(sub('"', '', Height)) * 2.54 / 100, # convert height to m
      Weight = Weight / 2.2,
           Hb = na_if(Hb, 0),
      across(where(is.character), as.factor)
           ) 

summary(df)
```


#  1. Описательная статистика для переменных
Дополнительно рассчитайте, у какого количества пациентов и в каком проценте случаев у пациентов был
снижен уровень гемоглобина? Используйте следующие референтные значения (Мужчины:
13.5–16 г/дл, Женщины: 12–14 г/дл).

```{r}
statistics <- list(
      `Количество субъектов` = ~length(.x) %>% as.character(),
#    `Количество (есть данные)` = ~sum(!is.na(.x)) %>% as.character(),
#      `Нет данных` = ~sum(is.na(.x)) %>% as.character(),
      `Ср. знач.` = ~ifelse(sum(!is.na(.x)) == 0, "Н/П*", mean(.x, na.rm = TRUE) %>% round(2) %>% as.character()),
      `Станд. отклон.` = ~ifelse(sum(!is.na(.x)) < 3, "Н/П*", sd(.x, na.rm = TRUE) %>% round(2) %>% as.character()),
      `95% ДИ для среднего` = ~ifelse(sum(!is.na(.x)) < 3, "Н/П*", paste0(ci_min(.x) %>% round(2), " - ", ci_max(.x) %>% round(2))),
      `мин. - макс.` = ~ifelse(sum(!is.na(.x)) == 0, "Н/П*", paste0(min(.x, na.rm = TRUE) %>% round(2), " - ", max(.x, na.rm = TRUE) %>% round(2))),
      `Медиана` = ~ifelse(sum(!is.na(.x)) == 0, "Н/П*", median(.x, na.rm = TRUE) %>% round(2) %>% as.character()),
      `Q1 - Q3` = ~ifelse(sum(!is.na(.x)) == 0, "Н/П*", paste0(quantile(.x, 0.25, na.rm = TRUE) %>% round(2), " - ", quantile(.x, 0.75, na.rm = TRUE) %>% round(2)))
)
```


```{r}
ci_min <- function(x) {
  x <- na.omit(x)
  se <- sd(x) / sqrt(length(x))
  error_margin <- qt(0.975, df = length(x) - 1) * se # t-критическое значение для 95%
  ci_min <- mean(x) - error_margin
  return(ci_min)
}

ci_max <- function(x) {
  x <- na.omit(x)
  se <- sd(x) / sqrt(length(x))
  error_margin <- qt(0.975, df = length(x) - 1) * se # t-критическое значение для 95%
  ci_max <- mean(x) + error_margin
  return(ci_max)
}

```

Описательная статистика для количественных переменных

```{r}
df %>%
  select(where(is.numeric)) %>%
  summarize(across(everything(), statistics)) %>%
  pivot_longer(cols = everything(), names_to = "name", values_to = "value") %>%
  separate(name, into = c("variable", "statistics"), sep = "_") %>%
  pivot_wider(names_from = statistics, values_from = value) %>%
  flextable() %>%
  theme_box() %>%
  align(align = "center", part = "all") %>%
  merge_v("variable")
```


Описательная статистика для факторных переменных 

```{r}
df %>%
  select(-id, -Name) %>%
  select(where(is.factor)) %>%
  pivot_longer(cols = everything(), names_to = "Variable", values_to = "Value") %>%
  group_by(Variable, Value) %>%
  summarise(n = n(), .groups = 'drop') %>%
  group_by(Variable) %>%
  mutate(`%` = paste0(round((n / sum(n)) * 100, 2), " %") ) %>%
  ungroup() %>%
  select(Variable, Value, n, `%`) %>%
  arrange(Variable, Value) %>%
  flextable() %>%
  theme_box() %>%
  align(align = "center", part = "all") %>%
  merge_v("Variable")
```

Расчёт количества и процента пациентов с пониженным уровнем гемоглобина

```{r}
low_Hb_men <- 13.5
low_Hb_women <- 12


df %>%
  mutate(
    low_Hb = case_when(
      Sex == "Male" & Hb < low_Hb_men ~ TRUE,
      Sex == "Female" & Hb < low_Hb_women ~ TRUE,
      TRUE ~ FALSE
    )
  ) %>%
  summarize(
    total_patients = n(),
    low_Hb_count = sum(low_Hb),
    low_Hb_percent = (low_Hb_count / total_patients) * 100
  )
```

Результат: из 1024 пациентов у 458 из них наблюдается сниженный гемоглобин, что составляет 44,73%


# Расчет ИМТ пациентов

Добавим параметр BMI в таблицу.

```{r}
df$BMI <- round(df$Weight / ((df$Height)^2), 2)
summary(df)
```
Каков был средний (M (SD)) уровень
ИМТ у пациентов, включённых в исследование? 

```{r}
sd_bmi <- sd(df$BMI)
print(sd_bmi)
```


Cредний (M (SD)) уровень ИМТ у пациентов, включённых в исследование, был 26.06 (+-2.57)

Какая доля пациентов имела ожирение (ИМТ> 30)?

```{r}
df %>%
  mutate(
    obese = case_when(
      BMI > 30 ~ TRUE,
      TRUE ~ FALSE
    )
  ) %>%
  summarize(
    total_patients = n(),
    obese_count = sum(obese),
    obese_percent = (obese_count / total_patients) * 100
  )
```

6.93% участников исследования страдали ожирением


# ROC-кривая для предсказания летального исхода в течение 24 часов по переменной, характеризующей уровень гемоглобина?

```{r}
roc_curve_HB <- roc(df$Death, df$Hb)
plot(roc_curve_HB, main = "ROC-кривая для наступления смерти по гемоглобину")
```

Кривая расположена над линией y=x, что означает, что предсказательная сила показателя гемоглобина выше, чем ожидается от рандомного показателя

Чтобы судить о том, насколько этот показатель хорош, необходимо посчитать AUC

Чему равна площадь под ROC-кривой, которую вы построили в вопросе 3? 
Чему равен 95% двусторонний ДИ для площади под ROC-кривой, которую вы построили в вопросе 3?

```{r}
auc(roc_curve_HB)
```

Площадь под кривой равна 0.7078


```{r}
ci.auc(roc_curve_HB)
```

Довеерительный интервал равен 0.6763-0.7392

AUC около 70% это достаточно хорошо, это означает, что у показателя Hb приемлемо хороший диагностический потенциал

# ROC-анализ для показателя шкала комы Глазго
Проведите ROC-анализ и определите, какое пороговое значение является оптимальным для
предсказания летального исхода в течение 24 часов по шкале комы Глазго. Какой
чувствительностью и специфичностью обладает данный порог?

```{r}
roc_curve_GSC <- roc(df$Death, df$GSC, quiet = TRUE)
plot(roc_curve_GSC, main = "Предсказательная сила шкалы комы Глазго")
```

```{r}
auc(roc_curve_GSC)
ci.auc(roc_curve_GSC)
```

AUC = 0.9124, CI: 0.8959-0.9289

Значит, что шкала Глазго - очень хороший и надежный показатель с высокой предсказательной способностью


Оптимальный порог подбирали так, чтобы максимизировать показатель Youden's J statistic 
(максимизирует сумму чувствительности и специфичности): 
J = Sensitivity + Specificity − 1

```{r}
optimal_coords <- coords(roc_curve_GSC, "best", ret = c("threshold", "sensitivity", "specificity"), best.method = "youden")
print(optimal_coords)
```

Анализ показал, что оптимальный порог = 7.5


# РОС-анализ для всех количественных переменных
Какая из количественных переменных в датасете (включая рассчитанный вами ранее ИМТ)
обладает наибольшей площадью под ROC-кривой? Как вы можете интерпретировать это
знание? Какая количественная переменная имеет наименьшую площадь?


```{r}
# Function to draw a ROC curve and calculate AUC
roc_function <- function(predicted_var, var_name) {
  roc_curve_var <- roc(df$Death, predicted_var, quiet = TRUE)
  auc_var <- auc(roc_curve_var)
  plot(roc_curve_var, main = paste("ROC Curve for", var_name, "\nAUC:", round(auc_var, 2)))
  return(list(auc = auc_var, var_name = var_name))
}

# Apply the function to all numeric columns
roc_results <- lapply(names(df)[sapply(df, is.numeric)], function(var_name) {
  roc_function(df[[var_name]], var_name)
})
```



Самое большое значение AUC = 0.93 для показателя FOUR, или балла по шкале комы FOUR при поступлении 
